臺灣臺北地方法院民事判決
111年度訴字第3412號
原      告  良京實業股份有限公司

法定代理人  平川秀一郎
訴訟代理人  張思婷    
被      告  廖建雄    

上列當事人間請求清償借款事件，本院於民國111年8月16日言詞
辯論終結，判決如下：
    主      文
被告應給付原告新臺幣伍拾玖萬陸仟捌佰柒拾陸元，及其中新臺
幣伍拾陸萬肆仟參佰玖拾貳元自民國九十九年二月十七日起至清
償日止，按年息百分之十一點七六計算之利息，暨自民國九十九
年二月十七日起至民國一百一十年七月十九日止，按年息百分之
八點二四計算，自民國一百一十年七月二十日起至清償日止，按
年息百分之四點二四計算之違約金。
訴訟費用新臺幣陸仟伍佰元由被告負擔。
    事實及理由
壹、程序方面 
    按訴狀送達後，原告不得將原訴變更或追加他訴，但減縮應
    受判決事項之聲明者，不在此限，此觀民事訴訟法第255 條
    第1 項第3 款自明。本件訴之聲明原就違約金部分係請求自
    民國99年2 月17日起至清償日止，按月計收當期每月應繳本
    金與利息5%之違約金（見本院111 年度司促字第4804號卷，
    下稱司促卷，第6 頁），嗣進狀改以：自99年2 月17日起至
    110 年7 月19日止按年息8.24% 計算，自110 年7 月20日起
    至清償日止，按年息4.24% 計算之違約金（見本院卷第59頁
    ），核屬減縮應受判決事項之聲明，揆之前開規定，自應准
    許。
貳、實體方面
一、原告主張：被告於98年3 月13日與訴外人渣打國際商業銀行
    股份有限公司（下稱渣打商銀）簽訂個人信用貸款約定書，
    向渣打商銀借款新臺幣（下同）59萬元，約定利息自第2 期
    起按渣打商銀定儲利率指數加計年息10.73%機動計算（現共
    計11.76%），以年金法按月平均攤還本息，另約定如任一宗
    債務不依約清償本金即視為全部到期，此時除應依原約定借
    款利率支付遲延利息外，併加計收當期每月應繳本金與利息
    之5%違約金。詎被告未依約還本付息而喪失期限利益，至99
    年2 月16日止積欠59萬6,876 元（含本金56萬4,392 元、利
    息2 萬9,390 元、違約金3,094 元，下稱系爭債權）未為清
    償，依約除應給付上開款項外，尚應給付如主文第1 項所示
    利息、違約金。渣打商銀業於101 年12月14日將系爭債權（
    含本金暨相關利息、遲延利息、違約金、墊付費用等一切從
    屬權利）讓與原告，並依金融機構合併法第15條第1 項第1
    款、第18條第3 項規定，於同日公告於民眾日報公告版方式
    通知被告，是系爭債權業已合法移轉，爰依消費借貸及債權
    讓與之法律關係，提起本件訴訟等語。並聲明：如主文第1
    項所示。
二、被告則以：伊借錢一定會還款，惟利息過高，現清償能力有
    限，希望能毋庸計算利息，供伊分期償還本金等語，資為抗
    辯。
三、查原告上開主張，業提出個人信用貸款約定書、渣打商銀約
    定條款、客戶往來明細查詢、歷次渣打商銀定儲利率指數、
    債權讓與證明書、民眾日報新聞紙公告版面為證（見司促卷
    第8 頁至第18頁），並有本院索引卡查詢結果可資憑佐（見
    本院卷第61頁至第67頁），足認原告主張，應屬實在。被告
    雖以前詞為辯，然依個人信用貸款約定書第1 條、第7 條與
    一般約定條款第2 條約定，實以詳載兩造合意之利息、違約
    金計算方式，及前述加速條款之約定甚明，原告業已減縮部
    分違約金請求，被告也未提出其餘足謂原告現請求之違約金
    過高等證據資料，至有無清償能力則係日後強制執行之問題
    ，要與認定債權債務關係無涉，是伊所辯，要屬無據。從而
    ，原告依消費借貸及債權讓與之法律關係，請求被告給付如
    主文第1 項所示本金、利息與違約金，為有理由，應予准許
    。
四、本件訴訟費用計6,500 元（即第一審裁判費），應由被告負
    擔，爰依民事訴訟法第78條，確定如主文第2 項所示。
中　　華　　民　　國　 111　　年　　8 　　月　　23　　日
                  民事第三庭  法　官　黃鈺純
以上正本係照原本作成。
如對本判決上訴，須於判決送達後20日內向本院提出上訴狀。如
委任律師提起上訴者，應一併繳納上訴審裁判費。
中　　華　　民　　國　 111　　年　　8 　　月　　23　　日
                              書記官  施盈如